【裁判字號】    92,易,643
【裁判日期】    920530
【裁判案由】    竊盜
【裁判全文】
臺灣高雄地方法院刑事判決                          九十二年度易字第六四三號
    公  訴  人  臺灣高雄地方法院檢察署檢察官
    被      告  甲○○
右列被告因竊盜案件，經檢察官提起公訴（九十二年度偵字第一四三二號）及移
案（九十二年度偵字第三三五九號、第九四八五號），本院判決如左：
    主  文
甲○○連續攜帶兇器，毀壞門扇，於夜間侵入住宅竊盜，處有期徒刑拾月。扣案Ｔ型
板手壹支、鑰匙壹支均沒收。
    事  實
一、甲○○基於意圖為自己不法所有之概括犯意，或夥同林國興（經檢察官偵查中）
    或單獨連續於下列時、地竊取他人財物：
    （一）於民國九十二年一月六日十二時十分許，持己有客觀上可為凶器之Ｔ型扳
          手一支，至高雄縣大寮鄉○○街一九九巷二十四號乙○○○之住處，趁四
          下無人之際，以上開工具破壞房屋後門後，進入屋內（侵入住宅部分未據
          告訴），竊取乙○○○所有之皮包一只（內有黃金項鍊一條、黃金戒指二
          只）得手後，嗣因乙○○○於同日十三時四十分許返家時發現異狀報警處
          理，而當場逮捕甲○○，並於現場扣得前開Ｔ型板手一支及皮包一只（內
          有黃金項鍊一條、黃金戒指二只）。
    （二）於九十二年二月七日二時五十分許，夥同林國興，由林國興騎乘車牌號碼
          ＮＬ５－８５５號重機車，後載甲○○，行經高雄縣大寮鄉○○村○○街
          一二三巷二號前，見曾鳶昌所有ＶＹ─九五六二號福特自小客車停放該處
          ，即由林國興負責把風，甲○○持其所有之鑰匙一支，竊取該自小客車，
          得手後供渠等使用，嗣於九十二年二月七日三時五分許，在屏東縣新園鄉
          ○○村○○路○段十七號前，甲○○駕駛上開自小客車附載林國興，為警
          攔檢查獲。
    （三）於九十二年四月十三日夜間三時許，持其所有客觀上足供兇器使用之一字
          型起子一支（未扣案），破壞高雄縣大寮鄉○○村○○路三十七號鄭明江
          住處大門後，入內竊取鄭明江所有摩托羅拉牌行動電話一具、金牌乙面（
          約五錢）得手，嗣於九十二年四月十六日十時許，在其高雄縣大寮鄉○○
          ○路一七二巷三號住處，為警循線查獲，並當場起出前開行動電話。
二、案經高雄縣警察局林園分局報告臺灣高雄地方法院檢察署檢察官偵查起訴及移送
    併案。
    理  由
一、訊據被告甲○○對於右開時地侵入乙○○○、鄭明江之住宅並竊得乙○○○所有
    之皮包一只（內有黃金項鍊一條、黃金戒指二只）、鄭明江所有之行動電話一具
    ，及夥同林國興共同竊取曾鳶昌所有自用小客車等情均坦認屬實，核與被害人乙
    ○○○於警偵時、曾鳶昌、鄭明江於警訊時指述之情節相符，並有贓物認領保管
    收據及照片數幀在卷可查，且有Ｔ型扳手一支扣案可資佐證，至被告雖矢口否認
    曾竊取鄭有江所有之金牌乙面，辯稱：只有竊得行動電話一具云云。惟查，被告
    如何於右開時地進入鄭明江之住宅除竊得前述行動電話外，亦同時竊得鄭明江所
    有金牌乙面等情，業據被害人鄭明江於二次警訊時指述綦詳，是被告前開辯解，
    顯係卸責之詞，不足採信。本件事證明確，被告犯行堪以認定。
二、按攜帶兇器竊盜，係以行為人攜帶兇器竊盜為其加重要件，此所謂兇器，其種類
    並無限制，凡客觀上足對人之生命、身體安全構成威脅，具有危險性之兇器均屬
    之，且祇須行竊時攜帶此種具有危險性之兇器為已足，並不以攜帶之初有行兇之
    意圖為必要，分別有最高法院五十五年台上字第五四九號、七十九年台上字第五
    二五三號判例意旨可參；被告所攜帶之Ｔ型起子、一字型起子等工具，依社會通
    念，為金屬材質尖銳之器具，在客觀上足以對人體構成危害，自係刑法第三百二
    十一條第一項第三款所稱之兇器。是核被告於事實欄（一）所為，係犯刑法第三
    百二十一條第一項第二款、第三款之攜帶兇器毀壞門扇竊盜罪；被告於事實欄（
    二）所為，係犯刑法第三百二十條第一項之普通竊盜罪；被告於事實欄（三）所
    為，係犯刑法第三百二十一條第一項第一款、第二款、第三款之攜帶兇器毀壞門
    扇於夜間侵入住宅竊盜罪；事實欄（二）（三）部分，雖未經檢察官起訴，惟此
    部分與事實欄（一）之犯行部分有連續犯之裁判上一罪關係，為起訴效力所及，
    本院自得併予審判，附此敘明。被告就事實欄（二）之犯行與林國興間有犯意之
    聯絡及行為之分擔，為共同正犯。又被告上開三次竊盜犯行，時間緊接，犯罪構
    成要件相同，顯係基於概括之犯意反覆為之，應依連續犯之規定論以刑法第三百
    二十一條第一項第一款、第二款、第三款之攜帶兇器毀壞門扇於夜間侵入住宅竊
    盜一罪，並依法加重其刑。審酌被告正值青年，不以正當途徑取財，竟竊取他人
    財物，所為非是，本不宜輕貸，惟念其所竊得之財物多數已經被害人領回，未擴
    大損害之範圍、且犯後坦承部分犯行、態度尚稱良好等一切情狀，量處如主文所
    示之刑，以資懲儆。扣案Ｔ型起子、鑰匙一支為被告所有，且供其竊盜所用之物
    ，業據被告供陳在卷，爰依刑法第三十八條第一項第二款之規定併予宣告沒收，
    另供被告犯罪所用之一字型起子一支，並未扣案，且無證據足資證明仍然存在，
    亦非違禁物，未免將來執行困難，爰不另為沒收之諭知。
據上論斷，應依刑事訴訟法第二百九十九條第一項前段、刑法第五十六條、第三百二
十一條第一項第一款、第二款、第三款、第三十八條第一項第二款，判決如主文。
中      華      民      國      九十二      年      五    月    三十    日
                                  臺灣高雄地方法院刑事庭
                                      法  官  郭  佳  瑛
右正本證明與原本無異。
如不服本判決，應於判決送達後十日內，向本院提起上訴。
          書記官  何  瓊  芳
中      華      民      國      九十二      年      六    月     三     日
附錄本案論罪科刑法條全文
刑法第三百二十一條：
犯竊盜罪而有左列情形之一者，處六月以上五年以下有期徒刑：
一、於夜間侵入住宅或有人居住之建築物、船艦或隱匿其內而犯之者。
二、毀越門扇、牆垣或其他安全設備而犯之者。
三、攜帶兇器而犯之者。
四、結夥三人以上而犯之者。
五、乘火災、水災或其他災害之際而犯之者。
六、在車站或埠頭而犯之者。
前項之未遂犯罰之。


司法院資訊處製作；財團法人民間司法改革基金會備份。
